【裁判字號】    95,保險,24
【裁判日期】    950929
【裁判案由】    損害賠償
【裁判全文】
臺灣彰化地方法院民事判決  95年度保險字第24號
原      告  新安東京海上產物保險股份有限公司台中分公司
法定代理人  甲○○
訴訟代理人  丙○○
被      告  乙○○
上列當事人間請求損害賠償事件，本院於民國95年9 月27日言詞
辯論終結，判決如下：
    主  文
被告應給付原告新台幣壹佰伍拾萬肆仟柒佰玖拾元，及自民國九
十五年七月五日起至清償日止，按年息五% 計算之利息。
訴訟費用由被告負擔。
本判決得假執行。
    事實及理由
一、原告主張：被告於民國94年11月27日凌晨5 時許，經訴外人
    即其姐陳彩瑩允許駕駛陳彩瑩所有經原告承保車牌號碼2365
    -LF 號自用小客車，行經彰化縣二水鄉○○路○ 段484 號前
    ，因飲用酒類駕駛汽車，其血液中所含酒精濃度為199mg/L
    ，換算呼氣酒精濃度為0.99mg/L，超過道路交通管理法規規
    定之標準，及未注意車前狀況，不慎撞及訴外人蕭俊傑所駕
    車牌號碼QU-3122 號自用小客車，致蕭俊傑送醫急救後不治
    死亡。原告於本件交通事故發生後，依強制汽車責任保險法
    規定，給付蕭俊傑之繼承人急救醫療費用新台幣（下同）4,
    790 元及死亡保險金1,500,000 元，計1,504,790 元，依強
    制汽車責任保險法第29條第1 項第1 款「被保險人有飲用酒
    類或其他類似物後駕駛汽車，其吐氣或血液中所含酒精濃度
    超過道路交通管理法規規定之標準，致被保險汽車發生汽車
    交通事故者，保險人仍應依本法規定負保險給付之責。但得
    在給付金額範圍內，代位行使請求權」規定，原告於給付蕭
    俊傑繼承人之金額範圍內，自得代位向被告求償等語。並聲
    明：如主文所示。
二、被告於本院95年9 月15日言詞辯論期日時表明同意原告前開
    請求，即於言詞辯論時對原告主張之訴訟標的為認諾。
三、按當事人於言詞辯論時為訴訟標的之捨棄或認諾者，應本於
    其捨棄或認諾為該當事人敗訴之判決，民事訴訟法第384 條
    定有明文。查被告就原告前開請求於言詞辯論期日表明同意
    原告請求，則被告顯已就訴訟標的為認諾，依前開說明，本
    院自應為被告敗訴之判決。從而，原告依強制汽車責任保險
    法第29條第1 項第1 款之規定，請求被告給付如主文所示之
    金額及法定遲延利息，為有理由，應予准許。
四、按本於被告認諾所為判決，法院應依職權宣告假執行，民事
    訴訟法第389 條第1項第1款定有明文。本件係本於被告認諾
    所為之判決，應依職權宣告假執行。
結論：本件原告之訴為有理由，依民事訴訟法第78條、第389條
第1項第1款，判決如主文。
中    華    民    國    95    年    9     月    29    日
                  民事第一庭    法  官  游秀雯
以上正本係照原本作成。
如對判決上訴，應於判決送達後20日內向本院提出上訴狀。
中    華    民    國    95    年    9     月    29    日
                                書記官  張西武


司法院資訊處製作；財團法人民間司法改革基金會備份。
